

Agustín Sosa

SOBRE MI

Soy una persona proactiva, con buena capacidad analitica y autodidacta. Disfruto mucho aprender cosas nuevas, por lo que mi objetivo es un puesto de desarrollador web donde poder compartir mi experiencia y a su vez sumar nuevos conocimientos.

• CONTACTO

 \bigvee

agustinsosa2563@gmail.com

(3)

Cel: 093 306 640

in

agustinsosa5

https://github.com/agustinsosa5



Montevideo, Uruguay.



https://fron-u5zc.onrender.com

CONOCIMIENTOS TÉCNICOS

HTML, CSS, REACT, NODEJS, EXPRESS, JAVASCRIPT, CSS, BOOSTRAP, DJANGO y GIT.

EDUCACIÓN

Actualmente - 2024

AWS (AMAZON WEB SERVICE), JAVA e INGLES.

Coursera - 2023

FULLSTACK DEVELOPER

SQL, PYHTON, DJANGO, REACT, SQL, NODEJS y EXPRESS.

Jóvenes a programar - 2022/2023 FRONTEND DEVELOPER

He trabajado en un proyecto de e-commerce ya empezado, donde la tarea era agregar funcionalidades y corregir errores.

• EXPERIENCIA LABORAL

Empresa SONDA UY:

Analista de TI N2 en Banco **BROU** Abril 2022 - **Actualmente**.

Service Desk en **ANCAP** -Mayo 2019 - Abril 2022.

Soporte Redes y Micro en Banco BCU.

Enero 2014 - Mayo 2019.

Servicio técnico en CEIBAL -

Noviembre 2013 - Mayo 2018.

• REFENCIAS LABORALES

Juan Tortosa - Gerente en BROU - 099525960.

Pablo Antunez - 098512360 - Supervisor en mesa de ayuda SONDA UY.